臺灣臺北地方法院刑事判決　　　　　　　95年度訴字第1970號
公　訴　人　臺灣臺北地方法院檢察署檢察官
被　　　告　甲○○
　　　　　　　　　　　樓
上列被告因違反毒品危害防制條例案件，經檢察官提起公訴（九
十五年度毒偵字第三０七四、三０九二號），被告於準備程序中
先就被訴事實為有罪之陳述，經本院告以簡式審判之旨，並聽取
當事人之意見後，本院合議庭裁定行簡式審判程序後，本院判決
如下：
    主  文
甲○○施用第一級毒品，累犯，處有期徒刑拾月。
    事  實
一、甲○○前於(一)民國八十八年間，因違反毒品危害防制條例案
    件，經本院以八十八年度毒聲字第一０二四裁定送觀察勒戒
    ，認有繼續施用毒品之傾向，經本院以八十八年度毒聲字第
    一三三八號裁定令入戒治處所施以強制戒治，嗣經臺灣臺北
    地方法院檢察署（下稱臺北地檢署）檢察官於八十九年九月
    三十日以八十九年度戒毒偵字第二五一號不起訴處分書為不
    起訴處分確定。又於(二)八十七年十二月間，因犯搶奪案件，
    經臺灣板橋地方法院以八十八年度訴字第九三七號判決判處
    有期徒刑一年四月，甲○○不服，乃提起上訴，經臺灣高等
    法院以八十八年度上訴字第四二四六號判決駁回其上訴，其
    復提起上訴，經最高法院以九十一年度臺上字第四二六０號
    判決駁回其上訴確定。復自(三)九十年八月間至九十一年五月
    間，因違反毒品危害防制條例案件，經臺北地檢署檢察官聲
    請強制戒治並起訴，經本院分別以九十一年度毒聲字第六三
    號裁定令入戒治處所施以強制戒治，及以九十一年度訴字第
    三七號判決判處有期徒刑八月確定。另於(四)九十一年四月十
    二日，因犯竊盜案件，經本院以九十一年度易字第八二四號
    判決判處有期徒刑十月確定。再於(五)九十一年五月間，因犯
    贓物案件，經本院以九十一年度簡字第三０九二號判決判處
    有期徒刑五月確定，上開(二)、(三)、(四)、(五)案件確定後，經本
    院以九十二年度聲字第九五六號裁定應執行有期徒刑三年一
    月確定後入監執行，嗣於九十四年十二月三十一日縮刑期滿
    執行完畢。
二、甲○○基於施用第一級毒品海洛因（下稱海洛因）之犯意，
    先於(一)九十五年十月三日晚間，在其位於臺北市○○區○○
    路三段二０七巷十八弄三號二樓之住處，施用海洛因一次，
    於同年十月四日下午三時許為警採尿接受調查；又於(二)九十
    五年十一月十二日上午，在臺北市○○○路○段某處之加油
    站附設公共廁所內施用海洛因一次，嗣於同年十一月十二日
    下午一時許，甲○○與朱秉彥一同騎乘機車行經臺北市文山
    區○○○路○段二００號前，為警盤查，當場查獲朱秉彥持
    有毒品（朱秉彥施用毒品部分，經本院以九十五年度訴字第
    一八五九號判決判處有期徒刑一年四月），甲○○乃接受調
    查，上開二次經警採集其尿液送驗，均發現呈嗎啡陽性反應
    ，而知甲○○有上開施用海洛因二次之犯行。
三、上開(一)案件經臺北縣政府警察局中和分局報告臺灣板橋地方
    法院檢察署（下稱板橋地檢署）檢察官呈請臺灣高等法院檢
    察署檢察長令轉臺北地檢署檢察官偵查起訴，上開(二)案件經
    臺北市政府警察局文山第二分局移送臺北地檢署檢察官偵查
    起訴。
    理  由
一、證據之認定：
    上開事實二之部分，有被告甲○○於前述時地為警查獲，經
    警採集其尿液分別送臺灣檢驗科技股份有限公司及臺灣尖端
    先進生技醫藥股份有限公司以酵素免疫分析法初步檢驗及氣
    相層析質譜儀法確認檢驗，結果均發現有嗎啡陽性反應之濫
    用藥物尿液檢驗報告及濫用藥物檢驗報告各一紙附卷足憑（
    板橋地檢署九十五年毒偵字第七四七三號卷第五頁及臺北地
    檢署九十五年度毒偵字第三０九二號卷第五八之一頁參照）
    ，且被告亦對上開事實二之部分於本院九十六年一月二十三
    日審理時供承不諱（本院當日審判筆錄參照），是依濫用藥
    物尿液檢驗報告及濫用藥物檢驗報告各一紙等補強證據已足
    資擔保被告於本院審理中所為之上開任意性自白具有相當程
    度之真實性，而得確信被告前述自白之犯罪事實確屬真實，
    從而依刑事訴訟法第一百五十六條第一項及同條第二項規定
    ，自得依被告前述自白及該補強證據認定被告確有為前述施
    用海洛因二次之犯行，本件事證明確，被告之犯行堪以認定
    。
二、論罪科刑之法律適用：
  (一)按海洛因為毒品危害防制條例第二條第二項第一款所規定之
    第一級毒品。查被告甲○○施用海洛因之行為，核其所為，
    係犯同條例第十條第一項之施用第一級毒品罪。其施用海洛
    因前後持有海洛因之低度行為，應為施用海洛因之高度行為
    所吸收，不另論罪。
  (二)查被告雖分別於上開期間有二次施用海洛因之犯行，然刑法
    第五十六條連續犯之規定業於九十四年二月二日修正刪除，
    並於九十五年七月一日起施行，其立法理由第四項即謂在連
    續犯之規定廢除後，對於部分習慣犯，例如吸毒等犯罪，是
    否會因適用數罪併罰而使刑罰過重產生不合理之現象一節，
    在實務運用上應可發展接續犯之概念，對於合乎「接續犯」
    或「包括的一罪」之情形，認為構成單一之犯罪，以限縮數
    罪併罰之範圍，而毒品危害防制條例之施用毒品罪具有成癮
    之病患人格特質，構成要件本質上含有習慣性反覆為同一施
    用行為之意涵，而被告在短短一月之間多次為警查獲，可認
    其上開施用海洛因二次之犯行應分別論以包括的一罪。
  (三)查被告有如事實一之部分所載之犯罪科刑執行情形，有臺灣
    高等法院被告全國前案紀錄表一份在卷可稽，前受有期徒刑
    執行完畢，於五年以內故意再犯本件有期徒刑以上之罪，為
    累犯，應依刑法第四十七條第一項之規定加重其刑。
  (四)爰審酌被告於毒品危害防制條例公布生效後曾由本院裁定送
    觀察勒戒、強制戒治，並由臺北地檢署檢察官為不起訴處分
    確定（本院卷附臺北地檢署八十九年度戒毒偵字第二五一號
    不起訴處分書參照），顯見其未因前所受觀察勒戒、強制戒
    治之處分而決心改過及其智識程度、品行，犯罪後尚能坦承
    犯行、知所悔悟等一切情狀，量處如主文所示之刑。
據上論斷，應依刑事訴訟法第二百七十三條之一第一項、第二百
九十九條第一項前段，毒品危害防制條例第十條第一項，刑法第
十一條前段、第四十七條第一項，判決如主文。
本案經檢察官郭瑜芳到庭執行職務。
中　　華　　民　　國　　96　　年　　1 　　月　　31　　日
　　　　　　　　　刑事第九庭    法　官　林怡秀
本件正本證明與原本無異。
如不服本判決，應於判決送達後十日內，向本院提出上訴狀。
　　　　　　　　　　　　　　　　書記官　林義盛
中　　華　　民　　國　　96　　年　　1 　　月　　31　　日
附錄本案論罪科刑法條全文：
毒品危害防制條例第十條：
施用第一級毒品者，處六月以上五年以下有期徒刑。
施用第二級毒品者，處三年以下有期徒刑。
